# 小规模纳税人增值税减免的会计处理

提问人：benxiong66 时间：2023-03-17 09:51:53
请教陈版主，对于 2022 年 3 月 31 日之前，季度销售额 45 万元以内的小规模纳税人，免征的增值税。以及对于 2022年 4 月 1 日至 2022 年 12 月 31 日，小规模纳税人增值税适用3%征收率的应税收入，免征增值税。请问针对这部分的会计处理，是计入其他收益吗？

回答人：chenyiwei
如果纳税人在销售时已按规定开具发票并计算销项税额，在申报时予以减免的，则减免的影响是计入其他收益。
依据：《增值税会计处理规定》（财会[2016]22号）：小微企业在取得销售收入时，应当按照税法的规定计算应交增值税，并确认为应交税费，在达到增值税制度规定的免征增值税条件时，将有关应交增值税转入当期损益。